臺灣新北地方法院民事裁定
111年度補字第195號
原      告  陳福元  

訴訟代理人  成介之律師
被      告  帝一宅景觀花園社區管理委員會

兼    
法定代理人  鑑傳瑞  
被      告  王柏皓  
上列當事人間損害賠償等事件，本院裁定如下：
    主  文
原告應於本裁定送達後五日內，補繳第一審裁判費新臺幣捌仟陸
佰伍拾元，逾期未繳即駁回原告之訴。
    理  由
一、按訴訟標的之價額，由法院核定。核定訴訟標的之價額，以
    起訴時之交易價額為準；無交易價額者，以原告就訴訟標的
    所有之利益為準；又以一訴主張數項標的者，其價額合併計
    算之；以一訴附帶請求其孳息、損害賠償、違約金或費用者
    ，不併算其價額；非因財產權而起訴者，徵收裁判費新臺幣
    （下同）三千元，民事訴訟法第77條之1第1項、第2項、第7
    7條之2第1項、第2項、第77條之14第1項規定亦有明文。次
    按原告之訴有起訴不合程式或不備其他要件之情形者，依其
    情形可以補正，經審判長定期間命其補正而不補正者，法院
    應以裁定駁回之，民事訴訟法第249條第1項第6款規定甚明
    。
二、經查，原告提起本件訴訟未據繳納裁判費，起訴程序自有欠
    缺，應予補正。次查，本件原告訴之聲明為：㈠被告鑑傳瑞
    （與帝一宅景觀花園社區管理委員會及王柏皓合稱被告，下
    均逕稱其名）應給付原告10萬元及自本起訴狀繕本送達被告
    翌日起至清償日止，按年息5％計算之利息。㈡鑑傳瑞應於帝
    一宅景觀花園社區公佈欄上刊登如民事起訴狀附件一所示內
    容之道歉啟事10日。㈢鑑傳瑞與王柏皓應連帶給付原告15萬
    元，及自本起訴狀繕本送達被告翌日起至清償日止，按年息
    5％計算之利息。㈣被告3人等應共同於帝一宅景觀花園社區公
    佈欄上刊登如民事起訴狀附件二所示內容之道歉啟事10日等
    語。則原告訴之聲明㈠、㈢核屬財產權訴訟，且其利息部分均
    屬一訴附帶請求，自不併算其價額，是其訴訟標的金額為25
    萬元【計算式：10萬元＋15萬元＝25萬元】，應徵收第一審裁
    判費2,650元；訴之聲明㈡、㈣核屬非財產權訴訟，均係基於
    回復名譽權被侵害之損害賠償方法，惟訴訟標的並非同一，
    是上開非財產訴訟之聲明，應分別徵收第一審裁判費3,000
    元，是應徵收第一審裁判費6,000元【計算式：3,000元＋3,0
    00元＝6,000元】，復非財產權訴訟應與上開請求賠償之財產
    權訴訟分別計徵。從而，本件原告共計應徵收第一審裁判費
    8,650元（捌仟陸佰伍拾元）【計算式：財產權之訴訟標的
    金額：2,650元＋非財產權訴訟標的價額：6,000元＝8,650元
    】。茲依民事訴訟法第249條第1項但書規定，限原告於收受
    本裁定送達後5日內補繳上開裁判費，逾期未補，即駁回其
    訴。
三、爰裁定如主文。 
中　　華　　民　　國　　111 　年　　3 　　月　　1 　　日
                  民事第五庭  法　官　王  廷
以上正本證明與原本無異。
如不服本裁定關於訴訟標的價額核定部分，應於送達後10內提出
抗告狀，並繳納抗告費新臺幣1000元；其餘關於命補繳裁判費及
補正部分，不得抗告。　　　　　　　　　　　　　　　　　　
中　　華　　民　　國　　111 　年　　3 　　月　　1 　　日
                              書記官　張雅筑